臺灣臺南地方法院刑事判決　　　　　　　95年度易字第1450號
公　訴　人　臺灣臺南地方法院檢察署檢察官
被　　　告　乙○○
　　　　　　　　　　另案於臺灣台南監獄台南分監執行中
上列被告因竊盜案件，經檢察官提起公訴（95年度偵字第16313號）
，本院判決如下：
    主  文
乙○○犯竊盜未遂罪，累犯，處有期徒刑肆月，如易科罰金，以
新臺幣壹仟元折算壹日。
    事  實
一、乙○○前因違反肅清煙毒條例案件，經本院判處有期徒刑三
    年六月，復經臺灣高等法院臺南分院駁回上訴確定在案，經
    接續前案執行，於民國八十七年六月三十日因縮短刑期假釋
    付保護管束，嗣假釋期間再度犯案，經撤銷假釋，入監執行
    殘刑，於九十四年四月十七日縮刑期滿執行完畢。猶不知警
    惕，復意圖為自己不法之所有，於九十五年八月二十八日上
    午九時五十分許，行經高雄縣阿蓮鄉○路村○路一之二十號
    「高榮牧場」，見該處變電箱電線極易拉扯，乃徒手拆卸該
    處電線而竊取之，乙○○甫拉下電線二條，尚未得手之際，
    即為甲○○發覺報警而查獲上情。
二、案經告訴人甲○○訴由高雄縣政府警察局湖內分局報告臺灣
    高雄地方法院檢察署呈請臺灣高等法院檢察署檢察長令轉臺
    灣臺南地方法院檢察署檢察官偵查起訴。
    理  由
一、訊據被告乙○○矢口否認上情，辯稱：當日告訴人一看到伊
    ，就說伊破壞電線，然伊僅在該處休息，並沒有偷拉告訴人
    電線，扣案的斜口鉗本來就置放於機車置物箱，並非作案工
    具云云。經查，上揭事實，業據證人即告訴人甲○○於本院
    審理時，到庭證述：被告先將伊住處電源切掉，伊發覺斷電
    ，五分鐘左右，即趕到現場察看，當場看到被告正拉扯如警
    卷第十九頁下圖所示變電箱內之電線。伊見被告拉扯下電線
    ，才對被告出聲警告，隨即取下被告摩托車鑰匙，並通知警
    察到場處理等語無訛（見本院九十六年一月十七日審判筆錄
    ），並有贓物認領保管單一紙及照片三張（見警卷第十六頁
    、十七頁下方、十九頁下方）在卷可稽。被告固以上情置辯
    ，惟查被告自承在該處抽菸、尿尿，停留該處時間不超過五
    分鐘，伊站的位置離變電箱約一、二步距離等語。衡情，告
    訴人發現電源被切斷，連忙趕至現場，從伊住處出發到變電
    箱該處，約五分鐘左右；對照被告自承在該處休息之時間亦
    相當於五分鐘，則被告於告訴人住處被切斷電源時，應在案
    發現場。參以被告距離變電箱約一、二步的距離，果非被告
    切斷電源而另有他人，被告豈有未發現竊賊、竊賊豈敢旁若
    無人而竊取電線之可能？顯見被告所辯實不足取。次告訴人
    與被告素未謀面，當無故意陷害被告之理，應認告訴人前開
    證述內容與事實相符，應可採信。綜上，本件事證明確，被
    告犯行洵堪認定。
二、核被告所為，係犯刑法第三百二十條第三項、第一項竊盜未
    遂罪。被告雖已著手竊盜行為之實行而不遂，為未遂犯，應
    依刑法第二十五條第二項規定減輕其刑。公訴意旨認被告所
    為，係犯刑法第三百二十一條第三項、第一項之加重竊盜未
    遂罪，惟證人甲○○證稱伊見被告拉扯電線時，並沒有拿工
    具，係警察到場後，在被告機車置物箱內查扣斜口鉗，另外
    還查扣電纜線等語，核與被告辯稱斜口鉗及一捲延長線本來
    就在機車置物箱內等語相符，尚屬可採，自應論以普通竊盜
    未遂罪，故檢察官容有所誤會，起訴法條應予變更。又被告
    有事實欄所載之前科科刑及執行紀錄，有臺灣臺南地方法院
    檢察署刑案資料查註紀錄表、臺灣高等法院被告全國前案紀
    錄表各一件在卷可按，其受有期徒刑之執行完畢，五年以內
    再故意犯有期徒刑以上之罪，為累犯，應依刑法第四十七條
    第一項之規定，加重其刑，並先加後減。爰審酌被告不思正
    途，隨意竊取他人財物，毫無尊重他人所有物之體認，犯罪
    後猶否認犯行，態度不佳，惟告訴人事後已領回遭竊物品，
    所受損害尚非重大等一切情狀，量處如主文所示之刑，並諭
    知易科罰金之折算標準，以資儆懲。至扣案之斜口鉗及電線
    一捲，尚非供本案犯罪所用或供犯罪預備之物，亦非犯罪所
    得之物，自應發還，附此敘明。
據上論斷，應依刑事訴訟法第二百九十九條第一項前段、第三百
條、刑法第三百二十條第三項、第一項、第二十五條第二項、第
四十七條第一項、第四十一條第一項前段，刑法施行法第一條之
一，判決如主文。
本案經檢察官丙○○到庭執行職務
中　　華　　民　　國　　96　　年　　1　　月　　31 　　日
　　　　　　　　　刑事第八庭  審判長法  官  彭喜有
                                    法  官  李東柏
                                    法　官　王慧娟
以上正本證明與原本無異。
如不服本判決，應於判決送達後10日內，向本院提出上訴狀。
　　　　　　　　　　　　　　　　    書記官　簡湘雲
中　　華　　民　　國　　96　　年　　1　　月　　31 　　日
附錄法條：
中華民國刑法第320條第1、3項
意圖為自己或第三人不法之所有，而竊取他人之動產者，為竊盜
罪，處 5 年以下有期徒刑、拘役或 5 百元以下罰金。
前二項之未遂犯罰之。
